【裁判字號】    97,抗,494
【裁判日期】    971021
【裁判案由】    聲明異議
【裁判全文】
臺灣高等法院臺中分院民事裁定  97年度抗字第494號
抗  告  人  第一商業銀行股份有限公司
法定代理人  丙○○
相  對  人  乙○○○○○○
相  對  人  甲○○
上列抗告人因與相對人等間聲明異議事件，對於台灣台中地方法
院民國 97年9月9日所為96年度執字第73727號裁定提起抗告，本
院裁定如下：
      主  文
抗告駁回。
抗告程序費用由抗告人負擔。
      理  由
一、按強制執行法第 68條之2規定：動產拍賣時「拍定人未繳足
    價金者，執行法院應再拍賣。再拍賣時原拍定人不得應買」
    、「如再拍賣之價金低於原拍賣價金及因再拍賣所生之費用
    者，原拍定人應負擔其差額」、「前項差額，執行法院應依
    職權以裁定確定之」、「原拍定人繳納之保證金不足抵償差
    額時，得依前項裁定對原拍定人強制執行」；依同法第 113
    條規定於不動產之強制執行，亦準用之；再依辦理強制執行
    事件應行注意事項37（二）明定「拍定人預納保證金者，如
    因拍定人不繳足價金而再行拍賣時，拍定人所繳納之保證金
    ，應於清償再拍賣程序所生之費用及拍定價額低於前次拍定
    價額時所生之差額後，予以發還」；換言之，拍定人於繳納
    保證金後，因不繳足餘款而再行拍賣時，該拍定人除不得再
    應買外，尚須負擔其後拍定時之拍定價額與原該拍定人拍定
    價之差額及再次拍賣應負擔之費用；如再次拍賣未拍定，即
    無差額可言，即不必負擔差價。本件相對人於 97年4月25日
    應買拍定拍賣標的後因未繳足餘款，而經法院撤銷該次拍定
    ，再定期拍賣，因無人應買，又為特別拍賣程序因而視為撤
    回結案，原法院以該拍賣案件既因視為撤回而未拍賣終結，
    即無所謂再次拍定與前次拍定之差價問題，因而駁回抗告人
    聲請法院命相對人負擔再拍賣之費用及差額 512萬4600元，
    依法並無不合。
二、抗告意旨仍以：既然再次拍賣拍定價額低於前次拍定價額，
    即須負擔所生之差額，更何況再行拍賣未拍定，對債權人及
    債務人之利益更加受損，豈有不負擔差額之道理云云指摘原
    裁定不當。惟查：再次拍賣未拍定，即無所謂再次拍定與前
    次拍定之差價問題，即無命相對人負擔再拍賣之費用及差額
    之問題，此法律所明文規定。抗告人主張再行拍賣無拍定價
    額即無拍賣所得，應以前次拍定價額 512萬3000元為相對人
    應負擔之差額，再加計拍賣之登報費用1600元合計512萬460
    0 元，應由相對人負擔，並無所據。抗告無理由，應予駁回
    。
三、據上論結，本件抗告為無理由，依強制執行法第 30條之1、
    民事訴訟法第 495條之1第1項、第449條第1項、第95條、第
    78條，裁定如主文。
中    華    民    國    97    年    10    月    21    日
                  民事第三庭    審判長法  官  陳照德
                                      法  官  朱  樑
                                      法  官  曾謀貴
以上正本係照原本作成。
再為抗告應以適用法規顯有錯誤為理由，並經本院之許可，該許
可以原裁定所涉及之法律見解具有原則上之重要性者為限。
如提起再抗告者應於裁定送達後十日內向本院提出抗告理由狀（
須按照他造人數附具繕本）並繳納抗告裁判費新臺幣壹仟元，同
時委任律師或具有律師資格之關係人為代理人。
                                      書記官  王麗珍
中    華    民    國    97    年    10    月    21    日
                                                      Ａ


司法院資訊處製作；財團法人民間司法改革基金會備份。
